臺灣桃園地方法院刑事判決　　　　　　110年度交易字第521號
公　訴　人　臺灣桃園地方檢察署檢察官
被　　　告　曾隆耀


上列被告因過失傷害案件，經檢察官聲請簡易判決處刑（110 年
度偵字第14586 號），本院簡易庭認不宜以簡易判決處刑，移送
適用通常訴訟程序審理，判決如下：
    主  文
本件公訴不受理。
    理  由
一、公訴意旨如聲請簡易判決處刑書所載（如附件）。
二、按告訴乃論之罪，告訴人於第一審辯論終結前得撤回其告訴
    ；告訴經撤回者，應諭知不受理之判決；不受理之判決，得
    不經言詞辯論為之，刑事訴訟法第238 條第1 項、第303 條
    第3 款、第307 條分別定有明文。查本件告訴人邱健倫告訴
    被告曾隆耀過失傷害案件，起訴書認被告係觸犯刑法第284
    條前段之罪，依刑法第287 條前段規定，須告訴乃論。茲據
    告訴人具狀撤回告訴，此有刑事撤回告訴狀在卷可按，依照
    首開說明，本件爰不經言詞辯論，逕諭知不受理之判決。
三、依刑事訴訟法第452 條、第284 條之1 、第303 條第3 款、
    第307 條，判決如主文。
中    華    民    國    110   年    11    月    12    日
                          刑事第二庭法  官  劉家祥
以上正本證明與原本無異。
如不服本判決應於收受判決後20日內向本院提出上訴書狀，並應
敘述具體理由。其未敘述上訴理由者，應於上訴期間屆滿後20日
內向本院補提理由書(均須按他造當事人之人數附繕本)「切勿逕
送上級法院」。
                                    書記官  劉世揚
中    華    民    國   110    年    11    月    12    日
附件：
臺灣桃園地方檢察署檢察官聲請簡易判決處刑書
                                    110 年度偵字第 00000
                                    號
     被      告  曾隆耀  男  50歲（民國00年0月0日生）
                         住桃園市○鎮區○○路000巷000號
                         國民身分證統一編號：Z000000000
                         號
上列被告因過失傷害案件，業經偵查終結，認為宜以簡易判決處
刑，茲將犯罪事實及證據並所犯法條分敘如下：
           犯罪事實
一、曾隆耀於民國109 年7 月12日上午10時56分許，駕駛車牌號
    碼0000-00 號自用小客貨車，沿桃園市中壢區高鐵南路5 段
    由南往北方向地面標示僅准直行標誌之內側快車道行駛，行
    經該路段與過嶺路1 段交岔路口欲右轉時，本應注意駕駛汽
    車，應遵守道路交通標誌、標線、號誌之指示，轉彎車應讓
    直行車先行，而依當時天候晴、日間自然光線、路面鋪裝柏
    油、乾燥、無缺陷，視距良好等情況，並無不能注意之情事
    ，竟疏未注意及此，貿然右轉，適有邱健倫騎乘車牌號碼
    000 -000號普通重型機車，沿同路段同向在其右側之慢車道
    直行駛至，兩車閃避不及發生碰撞，致邱健倫受有右側第4
    至第7 肋骨骨折、左側第3 及第4 肋骨骨折、兩側肺挫傷、
    右側肺撕裂傷合併創傷性氣血胸、左側創傷性氣胸、右側肩
    胛骨骨折、胸骨骨折、第3 及第4 腰椎橫突骨折、頭部外傷
    合併頭皮及顏面撕裂傷、左膝撕裂傷、顏面、軀幹及四肢多
    處擦傷等傷害。曾隆耀肇事後，親自電話報警，並報明肇事
    人姓名。
二、案經邱健倫訴由桃園市政府警察局中壢分局報告偵辦。
　
              證據並所犯法條
一、詢據被告曾隆耀矢口否認有何過失傷害犯行，辯稱：右轉時
    看對方還很遠，就繼續右轉，要進入過嶺路就發生碰撞云云
    。惟查，上揭犯罪事實，業據證人即告訴人邱健倫於警詢中
    證述明確，並有聯新國際醫院診斷證明書、道路交通事故現
    場圖、道路交通事故調查報告表㈠、㈡、監視器暨被告之行
    車紀錄器錄影截取照片6 張、現場照片20張、桃園市政府警
    察局道路交通事故當事人酒精測定紀錄表2 件、被告及告訴
    人之駕籍車籍資料、桃園市政府警察局道路交通事故當事人
    登記聯單、錄影光碟1 片等件在卷可稽，被告確有未依道路
    標誌指示、未讓直行車，貿然右轉之情事。次按，駕駛人駕
    駛汽車，應遵守道路交通標誌、標線、號誌之指示，轉彎車
    應讓直行車先行，道路交通安全規則第90條第1 項、第102
    條第1 項第7 款訂有明文，被告駕駛汽車對於前揭規定自應
    注意遵守，卻未能確實注意，致與告訴人發生碰撞，並造成
    告訴人受傷，其行為自有過失，且此過失與告訴人所受之傷
    害結果間具有相當因果關係甚明，被告所辯要屬卸責之詞，
    顯不可採，其犯嫌堪以認定。
二、核被告所為，係犯刑法第 284 條前段之過失傷害罪嫌。被
    告於偵查機關尚未發覺犯罪前，親自電話報警，並報明肇事
    人姓名而自首並接受裁判，有桃園市政府警察局中壢分局中
    壢交通中隊道路交通事故肇事人自首情形紀錄表在卷可憑，
    請審酌依刑法第62條前段規定減輕其刑。
三、依刑事訴訟法第451條第1項聲請逕以簡易判決處刑。
     此    致
臺灣桃園地方法院
中    華    民    國   110    年    5     月    20    日
                          檢  察  官  吳建蕙
本件證明與原本無異
中    華    民    國   110    年    6     月    26    日
                          書  記  官  吳文琳
附記事項：
本件係依刑事訴訟法簡易程序辦理，法院簡易庭得不傳喚被告、
輔佐人、告訴人、告發人等出庭即以簡易判決處刑；被告、被害
人、告訴人等對告訴乃論案件如已達成民事和解而要撤回告訴或
對非告訴乃論案件認有受傳喚到庭陳述意見之必要時，請即另以
書狀向簡易法庭陳述或請求傳訊。
所犯法條：
中華民國刑法第284條
因過失傷害人者，處一年以下有期徒刑、拘役或十萬元以下罰金
；致重傷者，處三年以下有期徒刑、拘役或三十萬元以下罰金。